【裁判字號】    91,重訴,107
【裁判日期】    920306
【裁判案由】    
【裁判全文】
臺灣桃園地方法院民事裁定  九十一年重訴字第一○七號
    原      告  日商三麗鷗股份有限公司
    法定代理人  甲○○○
    訴訟代理人  徐嶸文律師
                劉貹岩律師
    被      告  乙○○      住台北縣蘆洲市○○路二六三巷六號四樓
                花仙子企業股份有限公司
                            設台北市○○區○○路三段二三０號十三樓
    法定代理人  丙○○      住台北市○○區○○路三段二三０號十三樓
    共      同
    訴訟代理人  馬靜如律師
                盧柏岑律師
右當事人間請求損害賠償等事件，經原告提起附帶民事訴訟，由本院刑事庭移送前來
（九十年度重附民字第五四號），本院裁定如左：
    主      文
原告以被告侵害其商標權而為請求部分之訴及假執行之聲請均駁回。
訴訟費用由原告負擔。
    理      由
一、按刑事法院得依刑事訴訟法第五百零四條第一項規定，將附帶民事訴訟以裁定移
    送於該法院民事庭者，以刑事部分宣告被告有罪之判決者為限，至刑事訴訟諭知
    無罪之判決，刑事法院本應依同法第五百零三條第一項前段規定以判決駁回原告
    之訴，如誤以裁定移送於民事庭，其訴之不合法，不因移送民事庭而受影響，受
    移送之民事庭應認原告之訴為不合法以裁定駁回之，此為最高法院六十六年度台
    上字第一○九四號判例所持見解。
二、本件原告因被告乙○○偽造文書案件於刑事訴訟程序附帶提起民事訴訟，主張被
    告乙○○及其僱用人即被告花仙子企業股份有限公司（下稱花仙子公司）應連帶
    給付因被告乙○○侵害原告商標權所生之損害，並依商標法第六十六條、第六十
    八條訴請：(一)被告連帶給付新台幣七百八十五萬元及自起訴狀繕本送達日起至清
    償日止，按年息百分之五計算之利息，並陳明願供擔保請准宣告假執行；(二)被告
    乙○○應將台灣桃園地方法院九十年度訴字第一五五一號刑事判決書全文，刊登
    於聯合報第二十五版，以全國版十全之版面刊載乙日，刊登費用由被告乙○○負
    擔。(三)被告應將認定侵害原告商標專用權之民事最後事實審判決書全文，刊登於
    聯合報第二十五版，以全國版十全之版面刊載乙日，刊登費用由被告等連帶負擔
    。經刑事庭依刑事訴訟法第五百零四條第一項規定，將其附帶之民事訴訟，以裁
    定移送民事庭。
三、但查，台灣桃園地方法院檢察署檢察官係以被告乙○○犯有刑法第二百十六條、
    第二百二十條第一項、第二百十條行使偽造私文書之罪提起公訴，並於起訴書說
    明被告乙○○委託印刷廠印製印有「HELLO  KITTY」貓臉圖樣及文字標籤之行為
    ，並無侵害商標權之問題，因此部分與已起訴之偽造文書罪具有想像競合之關係
    ，乃裁判上一罪，故不另為不起訴處分，有台灣桃園地方法院檢察署九十年度偵
    續字第六三號起訴書一件在卷足稽。本院刑事庭審理結果，亦認被告乙○○並無
    該項犯行，此可由本院九十年度訴字第一五五一號刑事判決係以被告乙○○連續
    行使偽造私文書，判處有期徒刑五月，而未敘及被告乙○○之偽造文書行為亦違
    反商標法之規定乙情可見。則被告乙○○顯未侵害原告之商標權，致其發生損害
    ，揆諸上開說明，原告一併以被告乙○○侵害其商標權之法律關係，提起附帶民
    事訴訟請求被告依商標法之規定，連帶負賠償責任，顯然於法不合。而起訴不合
    程式或不備其他要件者，法院應以裁定駁回之，民事訴訟法第二百四十九條第一
    項第六款定有明文，原告此部分之起訴既不合程式，本院自應以裁定駁回。原告
    之訴既不合法，其假執行之聲請即失所附麗，應併予駁回。
四、據上論結，本件原告之訴為不合法，依民事訴訟法第二百四十九條第一項第六款
    、第九十五條、第七十八條，裁定如主文。
中      華      民      國    九十二    年      三      月      六      日
                                    臺灣桃園地方法院民事第二庭
~B法      官  劉佩宜
右為正本係照原本作成
如對本裁定抗告須於裁定送達後十日內向本院提出抗告狀
中      華      民      國    九十二    年      三      月      十      日
~B法院書記官  徐永本


司法院資訊處製作；財團法人民間司法改革基金會備份。
